【裁判字號】    97,易,638
【裁判日期】    970724
【裁判案由】    竊盜
【裁判全文】
臺灣屏東地方法院刑事判決               97年度易字第638號
公  訴  人  臺灣屏東地方法院檢察署檢察官
被      告  乙○○
                    現於臺灣屏東看守所
上列被告因竊盜案件，經檢察官提起公訴（97年度偵字第3778號）
本院判決如下：
    主  文
乙○○攜帶兇器竊盜，處有期徒刑陸月，如易科罰金，以新臺幣
壹仟元折算壹日。未扣案之乙炔切割器壹組，沒收。
    事  實
一、乙○○意圖為自己不法所有，於民國97年2 月29日1 時20分
    許，駕駛車號YF－6039號自小貨車至宜蘭縣冬山鄉○○路35
    號冬山國小對面之工地，持客觀上對人之生命、身體、安全
    構成威脅，足供兇器使用之乙炔切割器1 組，將工地內甲○
    ○所有之2 支鋼軌椿切成6 截後，放置在該自小貨車上，然
    旋為警方查獲，並扣得上開鋼軌樁2 支（已發還甲○○）。
二、案經宜蘭縣警察局羅東分局報請臺灣宜蘭地方法院檢察署呈
    請臺灣高等法院檢察署檢察長核轉台灣屏東地方法院檢察署
    檢察官偵查起訴。
    理  由
一、本案被告所犯，並非法定刑為死刑、無期徒刑或最輕本刑3
    年以上有期徒刑之罪，亦非高等法院管轄第一審之案件，而
    被告於本院準備程序中就被訴事實為有罪之陳述，本院乃裁
    定進行簡式審判程序。又簡式審判程序之證據調查，依刑事
    訴訟法第273 條之2 規定，不受同法第159 條第1 項審判外
    陳述排除之限制，再被告對於卷內之各項證據，亦不爭執證
    據能力，故卷內所列之各項證據，自得作為證據，先予敘明
    。
二、上開犯罪事實，業據被告乙○○於偵訊中及本院審理時坦承
    不諱，核與被害人甲○○指訴之情符相符，復有贓物認領保
    管單1 紙及現場照片14張附卷可參，其事證明確，被告犯行
    堪予認定。
三、按刑法第321 條第1 項第3 款之攜帶兇器竊盜罪，係以行為
    人攜帶兇器竊盜為其加重條件，此所謂兇器，其種類並無限
    制，凡客觀上足對人之生命、身體、安全構成威脅，具有危
    險性之兇器均屬之，且祇須行竊時攜帶此種具有危險性之兇
    器為已足，並不以攜帶之初有行兇之意圖為必要，最高法院
    79年臺上字第5253號著有判例。查被告持以行竊之乙炔切割
    器1 組，係屬金屬製品，且能噴射出烈焰，燒斷鋼板，足見
    該工具足以殺傷人之生命、身體，為具有危險性之兇器，符
    合刑法第321 條第1 項第3 款之兇器要件。核被告所為，係
    犯刑法第321 條第1 項第3 款之加重竊盜罪。爰審酌被告正
    值壯年，竟不思以正當手段獲取所需，為圖私慾而為竊盜犯
    行，實有不該，惟其犯罪後均坦承犯行，犯後態度尚可，且
    考量其所竊取之財物價值並非高昂，所生危害輕微等一切情
    狀，量處如主文所示之刑，並諭知易科罰金之折算標準。至
    乙炔切割器1 組，於本件雖未經扣案，但無法證明業已滅失
    ，且該工具係被告所有供犯罪所用之物，業據被告供承在卷
    ，故應依刑法第38條第1 項第2 款、第3 項之規定，宣告沒
    收之。
據上論斷，應依刑事訴訟法第299 條第1 項前段、第273 條之1
、第284 條之1 ，刑法第321 條第1 項第3 款、第41條第1 項前
段、第38條第1 項第2 款，判決如主文。
本件經檢察官李賜隆到庭執行職務
中    華    民    國    97    年    7     月    24    日
                  刑事第四庭    法  官  王炳人
以上正本證明與原本無異。
如不服本判決應於收受本判決送達後十日內向本院提出上訴書狀，
其未敘述上訴理由者，並得於提起上訴後十日內向本院補提理由
書狀（均須按他造當事人之人數附繕本）「切勿逕送上級法院」
中    華    民    國    97    年    7     月    24    日
                                書記官  潘豐益
附錄本判決論罪科刑法條全文
中華民國刑法第321條第1項第3款
（加重竊盜罪）
犯竊盜罪而有左列情形之一者，處六月以上、五年以下有期徒刑
：
三、攜帶兇器而犯之者。


司法院資訊處製作；財團法人民間司法改革基金會備份。
